【裁判字號】    90,訴,611
【裁判日期】    900704
【裁判案由】    毒品危害防制條例
【裁判全文】
臺灣彰化地方法院刑事判決                            九十年度訴字第六一一號
    公  訴  人  臺灣彰化地方法院檢察署檢察官
    被      告  甲○○
右列被告因毒品危害防制條例案件，經檢察官提起公訴（九十年度毒偵字第一七九號
）及移送併辦（九十年度毒偵字第一八五六號），本院判決如左：
    主  文
甲○○連續施用第一級毒品，累犯，處有期徒刑拾月；扣案之注射針筒壹支沒收。又
施用第二級毒品，累犯，處有期徒刑肆月；扣案之玻璃吸食器貳個沒收。應執行有期
徒刑壹年；扣案之注射針筒壹支、玻璃吸食器貳個沒收。
    事  實
一、甲○○前於民國八十四年間因違反肅清煙毒條例案件，經臺灣臺中地方法院判處
    有期徒刑三年確定，於八十七年七月三十日執行完畢。再於八十七年間因施用毒
    品案件，經強制戒治期滿，由臺灣彰化地方法院檢察署檢察官於八十九年十二月
    十三日，以八十九年度戒毒偵字第一四六五、一四六六、一四六七、一四六八號
    不起訴處分確定。詎其仍不知悔改，復基於概括犯意，分別於九十年一月七日、
    四月二十五日、四月二十六日，連續在其位於彰化縣大城鄉○○村○○路廿五號
    之住處附近，以將海洛因混合水後置入注射針筒內施打之方式施用第一級毒品海
    洛因各一次。其又另行起意，於九十年一月七日，在其位於彰化縣大城鄉○○村
    ○○路廿五號之住處附近，以將安非他命置於玻璃吸食器內再點火燒烤吸食其氣
    體之方式，施用第二級毒品安非他命一次。嗣先於九十年一月七日十一時十五分
    許，在彰化縣大城鄉○○村○○路與福建路口為警查獲，並扣得其所有供施用安
    非他命之器具玻璃吸食器一個；再於九十年四月二十六日十三時十分許，在其位
    於彰化縣大城鄉○○村○○路二十五號之住處為警查獲，並扣得其所有供施用安
    非他命之器具玻璃吸食器一個、供施用海洛因之器具注射針筒一支。
二、案經彰化縣警察局二林分局報告臺灣彰化地方法院檢察署檢察官偵查起訴暨移送
    併辦。
    理  由
一、右揭犯罪事實，業據被告甲○○坦承不諱，並有玻璃吸食器二個、注射針筒一支
    等物扣案可資佐證，且被告為警先後於九十年一月七日、四月二十六日查獲，經
    採尿送驗結果，第一次呈嗎啡及安非他命陽性反應，第二次呈嗎啡陽性反應，有
    彰化縣衛生局出具之煙毒尿液檢驗成績書二紙附卷可稽，足徵被告自白施用海洛
    因及安非他命，確與事實相符。檢察官雖僅就被告於九十年一月七日前三日內某
    時施用第一級毒品海洛因一次之犯行提起公訴，然檢察官就犯罪事實之一部提起
    公訴者，其效力及於全部，本件被告於九十年四月二十五、二十六日連續施用第
    一級毒品海洛因二次之犯罪事實，與前揭起訴經認定有罪部分有連續犯之裁判上
    一罪關係，本院自應一併加以審判。又被告前因施用毒品案件，經本院裁定送強
    制戒治，於八十九年十月二十九日執行期滿，由臺灣彰化地方法院檢察署檢察官
    於八十九年十二月十三日，以八十九年度戒毒偵字第一四六五、一四六六、一四
    六七、一四六八、一四六九號不起訴處分確定，有前開不起訴處分書、臺灣彰化
    地方法院檢察署刑案資料查註紀錄表、臺灣高等法院被告全國前案紀錄表在卷足
    憑，則被告於強制戒治期滿後，五年內再犯施用第一級毒品及第二級毒品之罪證
    明確，其犯行洵堪認定。
二、核被告所為，係犯毒品危害防制條例第十條第一項之施用第一級毒品罪及同條第
    二項之施用第二級毒品罪。被告施用前、後持有毒品海洛因、安非他命之低度行
    為，應各為施用之高度行為所吸收，均不另論罪。其先後三次施用毒品海洛因，
    時間緊接，犯罪構成要件相同，顯係基於概括之犯意反覆實施，為連續犯，應以
    一罪論，並加重其刑。其所犯上開二罪，犯意各別，行為互殊，犯罪構成要件不
    同，應分論併罰。又查被告甲○○前因違反肅清煙毒條例案件，經法院判處有期
    徒刑三年確定，於八十七年七月三十日執行完畢，有臺灣彰化地方法院檢察署刑
    案資料查註紀錄表及臺灣高等法院被告全國前案紀錄表各一份在卷可憑，其於有
    期徒刑執行完畢後五年內，再犯本件法定本刑為有期徒刑以上之二罪，均為累犯
    ，施用第一級毒品部分遞加其刑、施用第二級毒品部分加重其刑。爰審酌被告之
    品性（參卷附之臺灣彰化地方法院檢察署刑案資料查註紀錄表及臺灣高等法院被
    告全國前案紀錄表）、犯罪之動機、手段、坦承犯行之犯後態度，其因施用毒品
    之犯行，甫經強制戒治期滿，猶故態復萌，再行施用毒品海洛因、安非他命不輟
    ，無視於毒品對於自身健康之戕害及國家對於杜絕毒品犯罪之禁令，惡性非輕等
    一切情狀，就其所犯二罪分別量處如主文所示之主刑，並定其應執行之刑，以示
    懲儆。扣案之玻璃吸食器二個，係供被告施用毒品安非他命所用之物，注射針筒
    一支，係供被告施用毒品海洛因所用之物，且均為被告所有，業據其供陳在卷，
    爰依刑法第三十八條第一項第二款之規定，併予宣告沒收。
三、據上論斷，應依刑事訴訟法第二百九十九條第一項前段，毒品危害防制條例第十
    條第一項、第二項，刑法第十一條前段、第五十六條、第四十七條、第五十一條
    第五款、第三十八條第一項第二款，判決如主文。
本案經檢察官吳憲明到庭執行職務
中      華      民      國    九十      年      七      月      四      日
                                      台灣彰化地方法院刑事第二庭
                                          審判長法官    林  欽  章
                                          法      官    秦  慧  君
                                          法      官    紀  佳  良
右正本證明與原本無異。
如不服本判決應於送達後十日內向本院提出上訴狀（須附繕本）。
                                          法院書記官    謝  志  鑫
中      華      民      國    九十      年      七      月六      日
附錄論罪科刑法條：
毒品危害防制條例第十條：
施用第一級毒品者，處六月以上五年以下有期徒刑。
施用第二級毒品者，處三年以下有期徒刑。


司法院資訊處製作；財團法人民間司法改革基金會備份。
